# 专利权转让的合同年限与法定年限摊销问题

提问人：lingye 时间：2018-05-03 14:06:36
@chenyiwei求助陈版，该企业为一家垃圾焚烧企业（这是一个BOT项目， 30 年后要还回给政府），它的账上无形资产 2600 万，主要是专利权（该专利为实用新型专利）。该企业与别的企业签订了专利实施许可，许可年限为 30 年，但是该专利法定保护期限为 10年。企业按照它能经营的期限 30 年来进行摊销，这样是否合理。还有，摊销是按全额摊，还是要考虑残值再进行摊销

回答人：chenyiwei
1 、专利权的摊销年限应为法定保护年限和经济使用年限两者中的较短者。 2 、无形资产的摊销一般无残值，土地使用权等少数情况例外。

提问人：lingye 时间：2018-05-04 09:19:57
@chenyiwei，再请教一下。 对方向企业提交的是垃圾焚烧炉的方案设计图、技术生产图纸以及配套的技术协议；在合同规定的 30 年年限，专利权期满但不受法律保护，不影响企业方对其的使用。企业是垃圾焚烧厂，这种电厂的设立是有限的，每个镇不会建造太多，一般一个镇只会建造一座，不对对企业构成竞争。在企业的 30 年经营期限内，就算该专利权不受法律保护，并不影响企业的焚烧炉的使用。 我可以这样理解吗，这个实质不是真正意义上的专利权，就是购买了别人的建筑及使用方法（这个紧密关系至它的经营，就是因为购买了这个才能经营，有点像是前期的开办费），它可以入至长期待摊费用，以 30 年（它的经营期限）进行摊销吗

回答人：chenyiwei
可以。对项目公司而言，应计入“无形资产——特许经营权”的价值。

提问人：lingye 时间：2018-05-05 09:51:37
谢谢陈版，再请教一下问题。 1 、这种BOT企业的开办费可以进入至“长期待摊费用”进行 30 年摊销吗？ 2 、前期筹办期的监理费，检测费，评估费这些是属于开办费吗，还是应该计入至在建工程？ 3 、这种BOT企业的固定资产计提折旧是以全额计提折旧，还是以扣除了5%残值率的价值来计提折旧？

回答人：chenyiwei
1 、不可以。 2 、这些可以计入工程成本。 3 、不属于到期移交范围的自有固定资产按常规方法确认残值。